臺灣板橋地方法院刑事判決　　　　　　 96年度簡上字第644號
上　訴　人
即　被　告　乙○○
　　　　　　　　　　（另案於臺灣臺北監獄臺北分監執行中）
上列上訴人即被告因竊盜案件，不服本院96年度簡字第2688號，
中華民國96年5 月24日第一審判決（聲請簡易判決處刑案號：96
年度偵字第6174號）提起上訴，本院管轄第二審合議庭裁定依簡
式審判程序審理，判決如下：
    主  文
原判決撤銷。
乙○○攜帶兇器竊盜未遂，累犯，處有期徒刑肆月，如易科罰金
，以新臺幣壹仟元折算壹日，減為有期徒刑貳月，如易科罰金，
以新臺幣壹仟元折算壹日，扣案之六角扳手壹支沒收。
    事  實
一、乙○○前於民國93年間因竊盜案件，經本院以93年度易字第
    1107號判決，判處有期徒刑8 月，復經臺灣高等法院於94年
    3 月4 日以94年度上易字第211 號判決駁回上訴確定；再於
    94年間因施用毒品案件，經本院以94年度易字第907 號判決
    ，判處有期徒刑5 月確定；嗣前開二罪經本院合併定其應執
    行有期徒刑11月確定，迨入監執行至95年7 月3 日縮刑期滿
    執行完畢（於本件構成累犯）。詎猶不知悛悔，其因沒錢換
    裝其車號K8D-593 號重型機車已壞掉之前輪煞車片，竟基於
    意圖為自己不法所有之犯意，於96年3 月13日凌晨2 時許，
    騎乘上揭機車行經臺北縣板橋市○○路○ 段60巷2 號前，即
    下車持其所有足供兇器使用之六角扳手1 支，著手竊取甲○
    ○所有停放在該處之車號K6F-378 號重型機車之前輪煞車片
    ，尚未得手之際，適為甲○○之鄰居邱鉉章發現當場喝斥，
    乙○○見事機敗露旋即逃走，嗣後因其再度返回現場欲騎走
    其上開車號K8D-593 號重型機車時，為甲○○與其他鄰居共
    同圍住並報警處理，迨經警扣得乙○○所有供其犯本件竊盜
    罪所用之六角扳手1 支。
二、案經甲○○訴由臺北縣政府警察局海山分局報請臺灣板橋地
    方法院檢察署檢察官向本院聲請簡易判決處刑。本院於審理
    程序進行中，被告就被訴事實為有罪之陳述，經告知被告簡
    式審判程序之旨，並聽取當事人之意見後，裁定進行簡式審
    判程序。
    理  由
一、上開犯罪事實，業據被告乙○○於警詢時、偵查中及本院審
    理時皆坦承不諱，除有告訴人甲○○於警詢時指訴在卷外，
    並經目擊證人邱鉉章於警詢中證述明確，且有臺北縣政府警
    察局海山分局海山派出所搜索扣押筆錄、扣押物品目錄表、
    告訴人出具之贓物認領保管單、車籍作業系統- 查詢認可資
    料各1 件，及照片3 幀在卷可稽（附於臺灣板橋地方法院檢
    察署96年度偵字第6174號偵查卷第16至19、21、23、26、27
    頁），復有六角扳手1 支扣案足佐，堪信被告上開自白確與
    事實相符。本案事證已臻明確，被告犯行洵堪認定，應予依
    法論科。
二、核被告所為，係犯刑法第321 條第2 項、第1 項第3 款之攜
    帶兇器竊盜未遂罪。查被告有如犯罪事實欄所示之論罪科刑
    執行情形，有臺灣高等法院被告前案紀錄表1 件在卷可參（
    附於本院卷內），其於有期徒刑之執行完畢後，5 年內再故
    意犯本件有期徒刑以上之罪，應論以累犯，並加重其刑。又
    被告已著手竊盜行為之實施，惟未及得手因遭人發現而查獲
    ，為未遂犯，依同法第25條第2 項之規定，按既遂犯之刑減
    輕之，並先加後減輕其刑。原審以被告所犯竊盜未遂罪，事
    證明確，予以論罪科刑，固非無見，惟中華民國九十六年罪
    犯減刑條例業於96年7 月4 日制定公佈，自同年月16日起施
    行，本件被告之上開犯罪時間，係在96年4 月24日以前，覆
    核無該條例所列不予減刑之情形，合於減刑條件，原審未及
    依該條例就被告所宣告之刑於裁判時減其宣告刑，尚有未洽
    ，被告徒憑原審已衡酌過之事項（犯罪動機、目的等項）提
    起上訴，而主張應從輕量刑云云，惟關於刑之量定，係實體
    法上賦予法院得為自由裁量之事項，倘未有逾越法律所規定
    之範圍，或濫用其權限，即不得任意指摘為違法，被告上訴
    指摘原審量刑過重，為無理由，然原審判決既有上開未及審
    酌之處，仍應由本院予以撤銷改判。爰審酌被告之素行、犯
    罪之動機、目的、手段、竊取財物之價值，及犯後坦承犯行
    等一切情狀，量處如主文所示之刑，並諭知易科罰金之折算
    標準，再依中華民國九十六年罪犯減刑條例第2 條第1 項第
    3 款之規定，減其刑期2 分之1 ，同時諭知易科罰金之折算
    標準，以示懲儆。至扣案之六角扳手1 支，為被告所有供其
    犯本件竊盜罪所有之物，業據被告供陳在卷，應依刑法第38
    條第1 項第2 款規定宣告沒收。
據上論斷，應依刑事訴訟法第455 條之1 第1 項、第3 項、第36
9 條第1 項前段、第364 條、第273 條之1 第1 項、第299 條第
1 項前段，刑法第321 條第2 項、第1 項第3 款、第25條第2 項
、第47條第1 項、第41條第1 項前段、第38條第1 項第2 款，中
華民國九十六年罪犯減刑條例第2 條第1 項第3 款、第7 條，判
決如主文。
本案經檢察官張慶林到庭執行職務。
中　　華　　民　　國　　96　　年　   8    月    28    日
                  刑事第四庭  審判長法  官  王  復  生
                                    法  官  劉  景  宜
                                    法  官  陳  靜  茹
以上正本證明與原本無異。
如不服本判決，應於判決送達後10日內，向本院提出上訴狀。
                                    書記官　彭  麗  紅
中　　華　　民　　國　　96　　年　   9    月    17    日
附錄本案論罪科刑法條全文
刑法第321 條
犯竊盜罪而有左列情形之一者，處 6 月以上、 5 年以下有期徒
刑：
一  於夜間侵入住宅或有人居住之建築物、船艦或隱匿其內而犯
之者。
二  毀越門扇、牆垣或其他安全設備而犯之者。
三  攜帶兇器而犯之者。
四  結夥三人以上而犯之者。
五  乘火災、水災或其他災害之際而犯之者。
六  在車站或埠頭而犯之者。
前項之未遂犯罰之。
